臺灣高雄地方法院刑事判決　　　　　　　94年度重訴字第42號
公　訴　人　臺灣高雄地方法院檢察署檢察官
被　　　告　甲○○　男　43歲.
選任辯護人　林復華律師
　　　　　　林柏瑞律師
上列被告因違反槍砲彈藥刀械管制條例案件，經檢察官提起公訴
（94年度偵字第8147號），本院判決如下：
    主  文
甲○○未經許可，寄藏可發射子彈具有殺傷力之改造手槍，處有
期徒刑參年貳月，併科罰金新臺幣拾萬元，罰金如易服勞役，以
參佰元折算壹日。扣案仿ＷＡＬＴＨＥＲ廠ＰＰＫ/ Ｓ型半自動
手槍改造之金屬玩具手槍壹枝（含彈匣壹個，槍枝管制編號：
000000 0000）沒 收。
    事  實
一、甲○○明知改造手槍為管制物品，非經中央主管機關許可，
    不得擅自持有及寄藏，竟基於寄藏其他可發射子彈具有殺傷
    力改造手槍之犯意，於民國（下同）93年12月間某日，經友
    人蔡明璋（另由公訴人偵辦中）之介紹，在蔡明璋位於高雄
    市苓雅區○○○路14巷11號住處，向姓名年籍均不詳綽號為
    「黑龍」之成年男子，以新台幣3 萬元代價購入可發射子彈
    具有殺傷力之改造手槍1 枝（含彈匣1 個，係仿ＷＡＬＴＨ
    ＥＲ廠ＰＰＫ/ Ｓ型半自動手槍製造之金屬玩具手槍，換裝
    土造金屬槍管而成之改造手槍，槍枝管制編號：0000000000
    號）後，進而將之寄藏於高雄市新興區○○○路159 之4 號
    5 樓之1 住處外之消防箱內，未經中央主管機關許可而寄藏
    之。嗣於94年4 月8 日15時25分許，警方持本院核發之搜索
    票，前往甲○○前揭地點查獲上開改造槍枝1 枝。
二、案經高雄市政府警察局刑警大隊移送台灣高雄地方法院檢察
    署檢察官偵查起訴。
    理  由
壹、證據能力部分：
一、本案之槍彈鑑定書於性質上本係被告以外之人，即刑事警察
    局人員於本件審判外所為之書面陳述，因該鑑定報告非審判
    長、受命法官或檢察官依刑事訴訟法第198 條規定囑託該局
    所為之鑑定，而係由移送機關在將本件移送檢察官偵查前自
    行送請刑事警察局所為之鑑定，故不屬於同法第206 條規定
    由鑑定人所出具之鑑定報告，依刑事訴訟法第159 條第1 項
    規定，該紙鑑定書乃屬於傳聞證據；又因該鑑定書並非經常
    處於可受公開檢查（Public Inspection)狀態下所作成之文
    書，且係由刑事警察局針對具體個案為之，更重要者，該鑑
    定書乃本件刑事案件中由司法警察官員所制作，與刑事訴訟
    法第159 條之4 第1 款由公務員職務上所製作之證明文書規
    定有間（該條款立法理由參照），亦非刑事訴訟法第159 條
    之4 第1 款所謂得成為傳聞例外之公務文書（王兆鵬、陳運
    財等著【傳聞法則理論與實踐】前揭書第220 頁參照），惟
    檢察官及被告於本院行準備程序及審理時對於該鑑定書均同
    意作為證據使用，本院審酌該鑑定書係依專業之方法進行鑑
    驗，其作成之情況並無不適當之情形，故該鑑定書依刑事訴
    訟法第159 條之5 之規定，乃因檢察官、被告及選任辯護人
    之同意，復因無任何不適當作為證據之情形，而有證據能力
    。
二、94年3 月15日被告與綽號「偉仔」之通訊監察譯文：偵查卷
    所附之通訊監察譯文，係司法警察於執行通訊監察時，依現
    譯方式或錄音後再播放內容之方式，就其所親耳聽聞受監察
    對象與他人間通訊內容所為之書面紀錄，屬於通訊監察譯文
    製作者於審判外之書面陳述，原則上不具證據能力。然被告
    以外之人於審判外之陳述，雖不符刑事訴訟法第159 條之 1
    至第159 條之4 之規定，而經當事人於審判程序同意作為證
    據，法院審酌該言詞陳述或書面陳述作成時之情況，認為適
    當者，亦得為證據。當事人、代理人或辯護人於法院調查證
    據時，知有第159 條第1 項不得為證據之情形，而未於言詞
    辯論終結前聲明異議者，視為有前項之同意。刑事訴訟法第
    159 條之5 定有明文。前開通訊監察譯文既經被告、檢察官
    及辯護人同意做為證據，本院審酌該譯文係執行通訊監察之
    司法警察依受監察人通訊內容所紀錄，且經本院於審判程序
    中提示通訊監察譯文內容供被告檢視後，被告復未指稱該譯
    文內容與通訊內容有何不符，是本院認為容許此通訊監察譯
    文作為證據，應屬適當。
貳、實體方面：
一、右開事實業據被告於警詢、偵查及本院審理時供承不諱，並
    有前開所示之改造手槍可證。而扣案之前開改造手槍，經送
    內政部警政署刑事警察局鑑驗認「送驗德製８ｍｍ手槍壹枝
    （槍枝管制編號0000000000），認係仿ＷＡＬＴＨＥＲ廠Ｐ
    ＰＫ/ Ｓ型半自動手槍製造之玩具手槍換裝土造金屬槍管而
    成之改造手槍，機械性能良好，可擊發適用之子彈，認具殺
    傷力。」等語，有該局94年4 月20日刑鑑字第0940057199號
    槍彈鑑定書（詳臺灣高雄地方法院檢察署94年度偵字第8147
    號卷第13至第15頁）等資料在卷可稽。因此，堪認被告之自
    白與事實相符，自得採為論罪之依據。綜上所述，本案事證
    明確，被告上開犯行均可認定。
二、論罪科行部分：
  (一)按槍砲彈藥刀械管制條例已於94年1 月26日，經總統令修正
    公佈，將槍砲彈藥刀械管制條例第11條第4 項之未經許可寄
    藏可發射子彈具有殺傷力之改造手槍罪改列為第8 條第4 項
    ，其刑度亦由原來之「1 年以上7 年以下有期徒刑，併科新
    臺幣700 萬元以下罰金」，提高為「3 年以上10年以下有期
    徒刑，併科新臺幣700 萬元以下罰金」，該法律自同年1 月
    28日起施行。被告則係自93年12月起即寄藏上開槍枝，至94
    年4 月8 日為警查獲時為止，亦即被告寄藏手槍犯行期間，
    法律已有變更，惟因寄藏手槍罪為繼續犯，一經寄藏，其犯
    罪即告成立，但其完結，須繼續至寄藏行為終了時為止，其
    終止寄藏之前，犯罪行為仍在繼續實施之中，其間法律縱有
    變更，但其行為既繼續實施至新法施行以後，即應適用新法
    ，而無行為後法律變更之可言，是辯護人認本件應適用修正
    前槍砲彈藥刀械管制條例第11條第4 項之未經許可寄藏可發
    射子彈具有殺傷力之改造手槍罪，即有誤會。
  (二)公訴人雖認被告係犯槍砲彈藥刀械管制條例第8 條第1 項未
    經許可販賣可發射子彈具有殺傷力之改造手槍罪嫌云云。惟
    查，依公訴人提出被告使用0000000000號行動電話94年3 月
    15日22時24分許之通話譯文內容，係某真實姓名不詳綽號「
    偉仔」之男子打電話予被告詢問被告是否有槍枝要賣及被告
    目前持有之八釐米手槍是否要脫手等事，此有通話譯文可佐
    （見94年度警聲搜字第1035號卷），依該通話內容，被告僅
    回答綽號「偉仔」之男子，關於90手槍部分要問問看他人有
    無貨可提供，且表明八釐米手槍係伊自己要使用等語，綜合
    上開譯文內容，關於90手槍部分，被告僅答應要替綽號「偉
    仔」之人詢問是否有貨可賣，渠等2 人對於販賣何槍枝、價
    金及交貨方式等問題均未討論，實難認被告已著手販賣改造
    手槍之行為；另扣案之仿ＷＡＬＴＨＥＲ廠ＰＰＫ/ Ｓ型之
    玩具手槍，依上開譯文，被告當時有明確向綽號「偉仔」之
    人答稱該把改造手槍係伊自己要留用，並無販賣之意，故此
    ，實無法依上開通話譯文遽認被告有販賣任何具有殺傷力之
    槍枝之意圖或行為，準此，上開通話譯文，實不足為被告販
    賣改造手槍之證據，是本件應依修正後槍砲彈藥刀械管制條
    例第8 條第4 項之未經許可寄藏可發射子彈具有殺傷力之改
    造手槍罪論處，公訴人所認顯係有誤，惟其基本社會事實同
    一，本院自得變更起訴法條予以審理。爰審酌被告非法寄藏
    改造手槍之犯行無形中危及社會治安，惟念其於偵訊及本院
    審理時均坦承犯行，犯罪後態度良好，且未持扣案之槍枝實
    施犯罪，足認其有悔悟之意等一切情狀，量處如主文所示之
    刑，並就併科罰金部分諭知易服勞役之折算標準，以示警懲
    。
三、扣案仿ＷＡＬＴＨＥＲ廠ＰＰＫ/ Ｓ型廠半自動手槍改造之
    金屬玩具手槍1 枝（含彈匣1 個，槍枝管制編號：00000000
    00）係違禁物，爰依刑法第38條第1 項第1 款之規定宣告沒
    收。
據上論斷，應依刑事訴訟法第299 條第1 項前段、第300 條，修
正後槍砲彈藥刀械管制條例第8 條第4 項，刑法第11條前段、第
42條第2 項、第38條第1 項第1 款，罰金罰鍰提高標準條例第2
條，現行法規所定貨幣單位折算新臺幣條例第2 條，判決如主文
。
本案經檢察官乙○○到庭執行職務。
中　　華　　民　　國　　94　　年　　7 　　月　　20　　日
                  刑事第七庭  審判長法　官  孫啟強
                                    法  官  卓立婷
                                    法  官  張茹棻
以上正本證明與原本無異。
如不服本判決，應於判決送達後10日內，向本院提出上訴狀。
中　　華　　民　　國　　94　　年　　7 　　月　　20　　日
                                    書記官  李忠霖
槍砲彈藥刀械管制條例第8條
未經許可，製造、販賣或運輸鋼筆槍、瓦斯槍、麻醉槍、獵槍、
空氣槍或第4 條第1 項第1 款所定其他可發射金屬或子彈具有殺
傷力之各式槍砲者，處無期徒刑或5 年以上有期徒刑，併科新臺
幣1 千萬元以下罰金。
未經許可，轉讓、出租或出借前項所列槍枝者，處5 年以上有期
徒刑，併科新臺幣1 千萬元以下罰金。
意圖供自己或他人犯罪之用，而犯前二項之罪者，處無期徒刑或
7年以上有期徒刑，併科新臺幣1 千萬元以下罰金。
未經許可，持有、寄藏或意圖販賣而陳列第 1 項所列槍枝者，處
3年以上10年以下有期徒刑，併科新臺幣700 萬元以下罰金。
第 1 項至第 3 項之未遂犯罰之。
